臺灣臺中地方法院刑事判決　　　　　　　　　　　　　九十四年度訴字第四九一號
　　公　訴　人　臺灣臺中地方法院檢察署檢察官
　　被　　　告　甲○○
右列被告因毒品危害防制條例案件，經檢察官提起公訴（九十四年度毒偵字第四０八
號），本院合議庭裁定由受命法官獨任進行簡式審判程序，判決如左：
    主  文
甲○○施用第一級毒品，處有期徒刑柒月。
    犯罪事實
一、甲○○前於民國九十二年間，因施用毒品案件，經本院以九十二年度毒聲字第一
    一一一號裁定送觀察、勒戒後，認無繼續施用毒品傾向，乃於九十二年五月十六
    日勒戒出所，並由臺灣臺中地方法院檢察署檢察官於九十二年五月十六日以九十
    二年度毒偵字第一二七九號為不起訴處分確定。又因施用第一級毒品案件，經本
    院於九十三年十月十二日以九十三年度訴字第二一０五號判決判處有期徒刑六月
    ，於同年十一月八日確定（目前執行中，未構成累犯）；詎仍不知戒絕，於觀察
    、勒戒執行完畢釋放後五年內，復基於施用第一級毒品海洛因之犯意，於九十四
    年一月十日晚上某時許，在臺中縣太平市○○路附近之公園內，以將海洛因毒品
    摻入香煙中，再點火使生煙霧後，以口鼻吸入之方式，施用第一級毒品海洛因一
    次。嗣為警於九十四年一月十三日上午十一時許，持本院所核發之搜索票，在臺
    中市○○街一六四號查獲，並扣得其所有前於九十二年間，以注射方式施用海洛
    因毒品使用之注射針筒一支及含海洛因之殘渣袋二只。
二、案經臺中縣警察局霧峰分局報告臺灣臺中地方法院檢察署檢察官偵查起訴。
    理  由
一、右揭犯罪事實，業據被告甲○○於本院審理時供承不諱，又被告為警查獲後所採
    之尿液，經送請詮昕科技股份有限公司檢驗結果雖呈鴉片海洛因代謝物陰性反應
    ，有該公司出具之濫用藥物尿液檢驗報告一紙附卷可參，然被告既於偵查中、本
    院為羈押訊問時及本院審理時均迭次自承伊有於九十四年一月十日施用海洛因毒
    品，且施用之量微等語，則其自施用毒品海洛因後，至為警查獲時止，相隔已逾
    二、三日之時間，所採集之尿液送檢驗結果，因代謝後尿中含嗎啡之濃度甚微，
    因而判定為陰性，實有可能；是被告自白施用第一級毒品海洛因之犯行，核與事
    實相符，堪予採信。又被告前於九十二年間，因施用毒品案件，經本院以九十二
    年度毒聲字第一一一一號裁定送觀察、勒戒後，認無繼續施用毒品傾向，乃於九
    十二年五月十六日勒戒出所，並由臺灣臺中地方法院檢察署檢察官於九十二年五
    月十六日以九十二年度毒偵字第一二七九號為不起訴處分確定，有臺灣臺中地方
    法院檢察署刑案資料查註紀錄表及臺灣高等法院被告全國前案紀錄表各一份附卷
    可稽；是本件被告於觀察、勒戒執行完畢釋放後五年內再犯本件施用毒品罪，事
    證已臻明確，被告犯行洵堪認定，應依法論科。
二、核被告所為，係犯毒品危害防制條例第十條第一項之施用第一級毒品罪。又被告
    因施用海洛因毒品前之持有海洛因毒品之低度行為，應為其施用之高度行為所吸
    收，不另論罪。再毒品危害防制條例已於九十二年七月九日修正公布，並於九十
    三年一月九日施行，被告犯罪時間均在該條例修正施行之後，自應適用修正後之
    毒品危害防制條例規定處理，附此敘明。爰審酌被告經觀察勒戒之處遇措施後，
    猶未能深切體認毒品危害己身之鉅，及早謀求脫離毒害之道，反而於出所後伺機
    再犯，未見有何收斂、警惕之意，足徵被告依賴毒品至深，自有使其接受相當時
    期監禁以敦化性情之必要，惟念及被告於法院審理時尚能坦承犯行，且施用毒品
    固戕害個人健康至深，然就他人權益之侵害仍屬有限，及其犯罪目的、手段、智
    識程度等一切情狀，量處如主文所示之刑，以示懲儆。另扣案之注射針筒一支及
    含海洛因之殘渣袋二只，雖係被告所有，惟訊據被告供稱該些物品係伊於九十二
    年間觀察勒戒前施用海洛因毒品所遺留之物品，並非供本次施用海洛因毒品所用
    之物等語，經查，本件被告既係以將海洛因毒品摻入香煙中，再點火使生煙霧後
    ，以口鼻吸入之方式，施用第一級毒品海洛因，自無須使用扣案之注射針筒，又
    參以被告既坦承施用毒品犯行，就扣案物品是否其用以供施用海洛因毒品使用，
    應無理由設詞否認，是本院認被告上開辯詞尚可採信，此部分扣案證物，應有可
    能係觀察勒戒前施用海洛因毒品後所遺留之物品而未經查獲扣案，然既與本件被
    告施用海洛因毒品案件無涉，爰不併予宣告沒收，附此敘明。
三、公訴意旨另以：被告除有於九十四年一月十日施用海洛因毒品之犯行外，自九十
    三年十一月八日起，至九十四年一月九日止，另有連續多次施用海洛因毒品之犯
    行，因認被告此部分所為，亦係涉犯毒品危害防制條例第十條第一項之施用第一
    級毒品罪云云；然查，被告於警詢中係坦承伊最後一次施用毒品係在九十四年一
    月十日晚上在太平市○○路公園等語，而在偵查中雖供承：去年（九十三年）三
    月十八日開始，最後一次是（九十四年）一月十日在住處外面用的等語（詳偵查
    卷第二六頁），然於本院九十四年一月十四日為羈押訊問時，被告則供承伊係於
    九十四年一月十日晚上在臺中縣太平市住處附近公園，只以摻入香菸方式施用一
    次等語，是依被告上開供述以觀，尚難認被告確有供承伊係自九十三年十一月八
    日起即有施用海洛因毒品犯行，又公訴人雖因被告前案即本院九十三年度訴字第
    二一０五號係於九十三年十一月八日判決確定，故以該日期為被告在該案判決確
    定後再行施用海洛因毒品之始期，惟被告既於本院為前開自白，在查無其他積極
    證據足以認定被告除於九十四年一月十日施用海洛因毒品一次之犯行外，尚有其
    他施用海洛因毒品犯行，自不得以臆測推定之詞為被告不利之認定。此外，復無
    其他積極確切證據足以證明被告確有上開此部分犯行，自應採有利被告之認定。
    惟公訴人既認此部分犯行與前述論罪科刑之施用第一級毒品罪部分有連續犯之裁
    判上一罪關係，爰不另為無罪之諭知。
據上論斷，應依刑事訴訟法第二百七十三條之一第一項、第二百九十九條第一項前段
，毒品危害防制條例第十條第一項、第二十三條第二項，判決如主文。
中      華      民      國    九十四    年      三      月      十      日
                                臺灣臺中地方法院刑事第十三庭
                                    法  官  許  月  馨
右正本證明與原本無異。
如不服本判決，應於送達後十日內向本院提出上訴狀（須附繕本），上訴於臺灣高等
法院臺中分院。
                                    書記官
中      華      民      國    九十四    年      三      月      十      日
附錄所犯法條：
毒品危害防制條例
第十條第一項：施用第一級毒品者，處六月以上五年以下有期徒刑。
第十條第二項：施用第二級毒品者，處三年以下有期徒刑。
